<div style="text-align: right"> **Universidad de Chile**</div>
<div style="text-align: right"> **Ingeniería Industrial**</div>
<div style="text-align: right"> **IN5602**: Marketing II</div>
<div style="text-align: right">**Prof**: Marcel Goic</div>
<div style="text-align: right">**Auxs**: R. Cerda, JP. Coddou, G.Mora, F. Moraga, A .Muñoz</div>

---
title:  'Tarea 2 Semestre Otoño 2021'
author: 'Felipe Jorquera Díaz, Constanza Peña Soto, Matías Salinas Muñoz'
date:   '2 de junio de 2021'
output:
  html_document:
    df_print: paged
    theme: simplex
    highlight: tango
    toc: no
encoding: UTF-8
---



```{r setup, include=FALSE}
knitr::opts_chunk$set(echo = TRUE)
```

# {.tabset}
## Enunciado: OtakuFest

Un canal televisivo ha observado desde las sombras cómo el Animé ha aumentado su popularidad de manera exponencial durante el último tiempo, por lo que se dispone a realizar su próxima apuesta por la animación japonesa y busca elegir qué serie comenzar a emitir. Para ello esta auspiciando el famoso festival "OtakuFest" lugar al que asisten tanto fans de la cultura japonesa, como los denominados *Expertos*, personas capaces de pasar más de 24 horas seguidas frente a una pantalla a disfrutar de una serie acompañados de su infaltable dosis de maruchan. Los Expertos han estado observando 4 tipos distintos de anime durante el último tiempo: 1.Hunter x Hunter, 2.Dragon Ball, 3.Naruto y 4.My Hero Academia. En el final del evento, los expertos votaron para escoger al animé de su preferencia dentro de las elecciones para decidir el ganador , el cual será finalmente transmitido en el canal televisivo. 

Los resultados de la votación están incluidos en la base de datos "Anime.csv", la cual posee una estructura de panel, en la cual cada fila representa un capítulo de la serie correspondiente, con sus respectivas características. La variable "Elección" toma el valor 1 si es que el Experto votó por dicho capítulo y 0 si no. El experto debe realizar su votación comparando el n-ésimo capítulo de cada serie y elegir de entre los cuatro cuál es el que más le gustó. Por ejemplo, luego de ver el primer capítulo de cada uno de los 4 anime, el experto elige un sólo ganador de los 4. Para no sobre-cargar cognitivamente a los Expertos, la evaluación selimitó a la evaluación de los primeros 12 capitulos de cada serie.

El equipo de programación piensa que esta información puede ser muy relevante para guiar las decisiones de programación. En estas decisión es importante considerar no solo cuál es la serie que tiene mayor rating sino que también el público al que les resulta más atractivo y si hubieran dinámicas en la evaluación en el tiempo. Quizás hay algunas series que, aunque en el global pueden ser bien evaluadas, podrían una partida lenta con baja preferencia en los primeros capítulos. Aunque hay un amplio historial de series existosas que han partido con bajo rating, es útil indentificar estas dinámicas para que, en caso de emitirse, el lanzamiento sea apoyado con estrategias promocionales que consoliden la propuesta de valor.  

#### **Preguntas**

1. (0 puntos) Explore los datos para poder entender qué variables podrían ser más influyentes en el hecho de que un experto elija un anime. 

2. (2,0 puntos) Defina un modelo Logit y Mixed Logit multinomiales para estudiar las razones que llevan a un experto a elegir animes. Interprete los coeficientes y calcule la probabilidad de que una mujer de 25 años elija el anime _naruto_ para el modelo logit multinomial.

3. (1,0 puntos) Construya un modelo Probit que capture los elementos de elección principales y comente sobre cómo se interpretan sus coeficientes.

4. (2,0 puntos) Utilizando lo aprendido de los modelos anteriores, construya dos modelos de _machine and learning_ diferentes y compárelos con los modelos logits y probits estimados anteriormente, para ello calcule la matriz de confusión de cada modelo respecto a su predicción y utilice métricas derivadas a partir de esta para la comparación de los modelos.

5. (1,0 puntos) Resuma sus aprendizajes principales en un máximo de 4 tablas o figuras. Redacte de manera concisa sus resultados tal como los reportaría al departamento comercial interesado en informarse de la preferencia de los expertos. Agregue cualquier conclusión o idea que le parezca relevante de comunicar para que los representantes del canal de televisión tomen la mejor estrategia de programación televisiva.

#### **Reglas del juego** 

- Las tareas buscan replicar parcialmente las labores a las que se enfrentarían en el análisis de datos en una organización para el apoyo en la toma de decisiones. Por esto, se han propuesto preguntas relativamente abiertas que requieren que ustedes discutan y decidan cual es el mejor enfoque de solución. Les pedimos que se involucren tempranamente en el desarrollo de la tarea para tener una discusión enriquecedora. 

- Todas las dudas, comentarios y errores publicarlos exclusivamente en el foro de u-cursos. De esta forma todos se benefician de las respuestas ofrecidas. 

- Consideramos que es muy importante que logren escribir un informe conciso con una redacción acorde de un informe técnico profesional, los análisis y las conclusiones que obtengan de cada pregunta es en específico lo que debe declararse. La presentación y comunicación de resultados es parte integral de la tarea y por tanto será evaluada cuidadosamente. 

- La tarea se desarrolla en grupos de máximo 3 integrantes. No hay excepciones. El entregable principal es un único markdown separado en tres tabs (a través de la opción .tabset). En el primer tab incluya todo el desarrollo de la tarea adecuadamente comentado. El segundo tab incluya el resumen de sus resultado de acuerdo a lo pedido en la pregunta 6. Este segundo tab es el que usarán en caso de que les corresponda presentar sus resultados. Considere el tercer tab como de anexos y puede incluir aquí cualquier resultado complementario. Para entregar sus resultados suba vía u-cursos un único archivo comprimido llamado t2-A1-A2-A3.zip, donde A1, A2 y A3 es el primer apellido de los integrantes del grupo. Incluya tanto el archivo .html de salida del markdown como los códigos fuentes que permitan reproducir sus resultados. 

- Para la pregunta 6 consideramos que 4 figuras son suficientes para resumir los aprendizajes más relevantes, pero si están convencidos de que agregar una figura adicional es absolutamente necesaria, ¡adelante! 

- La fecha de entrega de la tarea es el día miércoles 23 de Junio a las 09:00 hrs, sin excepciones y no habrá plazo extra para la entrega. Si por algún motivo de fuerza mayor se ve imposibilitado de entregar la tarea en el plazo estipulado, deberá escribir directamente al profesor explicando su situación. El profesor decidirá el curso de acción de acuerdo a los méritos del caso. 

- Recuerde que tenemos contempladas dos sesiones de presentaciones de las tareas. La primera sesión, a realizarse el día jueves 17 de Junio, está destinada a que compartan sus avances y podamos identificar de manera conjunta cuáles podrían ser dificultades técnicas que requieran orientación adicional. La segunda sesión, a realizarse el día jueves 6 de Mayo, está destinada para que expongan los resultados más relevantes de su trabajo y resuman sus principales aprendizajes, para que tanto los compañeros como el equipo docente puedan proveer retroalimentación. Todos los grupos deben estar disponibles para presentar en ambas ocasiones, pero si hay grupos voluntarios se les dará preferencia. Las presentaciones tendrán una duración máxima de 10 minutos y no es necesario que preparen material adicional. Esperamos que la salida del markdown sea lo suficientemente explicativa para comunicar sus resultados. 

- El equipo docente considera que la copia de tareas atenta en contra de tu aprendizaje y por tanto aplicará todas las medidas que estén a su disposición para desincentivar esta mala práctica. 

## Preliminares

Escribe acá todos los comandos que necesitas ejecutar antes de abordar las preguntas de la tarea (carga de librerías, lectura de datos, limpieza de la data, transformación de variables y todo lo que necesites)





#### Preparación Tarea
```{r, message = FALSE, warning=FALSE, echo=FALSE}
rm(list=ls())#Limpiar espacio de trabajo
graphics.off()#Borrar graficos de sesiones anteriores
library(tidyr)
library(dplyr)
library(gridExtra)
library(grid)
library(GGally) ## ggcorr
library(corrplot)
library(ggpubr)
library(ggrepel)
library(knitr) 
library(glmnet)
library(inspectdf)
library(plyr)
library(reshape2)
library(mlogit)
library(gmnl)
library(caret)      # ML models
library(e1071)
library(randomForest)
library(ranger)
#library(kernlab)
library(doParallel)
```
Subimos el dataset 

```{r, include = FALSE, message = FALSE}
path <-'C:/Users/Asus/Documents/GitHub/marketinglabs/Tarea_2/'
anime <- read.csv("anime2.csv")
anime <- anime[-c(1)]
View(anime)
#Cambiamos los tipos de ciertas variables
anime$Expertos <-as.factor(anime$Expertos)
anime$Capitulos <-as.factor(anime$Capitulos)

anime$Mujer <-as.factor(anime$Mujer)
anime$Elegido<-  anime$Animes*anime$Eleccion
anime$Eleccion <-as.factor(anime$Eleccion)
anime$Animes <-as.factor(anime$Animes)

summary(anime)
```



## Desarrollo

Documenta acá el desarrollo de tu tarea por pregunta.

#### Pregunta 1

(0 puntos) Explore los datos para poder entender qué variables podrían ser más influyentes en el hecho de que un experto elija un anime. 


Primero analizaremos las correlaciones de las variables numéricas:

```{r, fig.width=6, fig.height=3, dpi=200, echo=FALSE}
nums <- subset(anime[ ,unlist(lapply(anime, is.numeric))])
ggcorr(cor(nums), hjust = 1, size = 4,
       layout.exp = 3, label = TRUE,label_size = 4, label_round = 2)
```
Algunas correlaciones importantes son las siguientes:
* Los animes con mayor cantidad de capitulos tienen una mayor número de escenas de combate, pero también tiene un menor rating.
* El _score_ de anime list aumenta con la cantidad de escenas de combate, además, tiene un mayor rating de televisión.

```{r, fig.width=9, fig.height=3, dpi=200, echo=FALSE}
calidad_anime <- ggplot(anime, aes(x=Animes, y=CalidadAnimacion, fill=Animes))+
  geom_boxplot()+
  theme(legend.position="none",
        plot.title = element_text(hjust = 0.5))+
  ggtitle('Calidad de animación por anime')

rating_anime <- ggplot(anime, aes(x=Animes, y=RatingTV, fill=Animes))+
  geom_boxplot()+
  theme(legend.position="none",
        plot.title = element_text(hjust = 0.5))+
  ggtitle('Rating TV por anime')

ggarrange(calidad_anime,rating_anime, nrow=1, ncol=2)
```

```{r, fig.width=9, fig.height=3, dpi=200, echo=FALSE}
comba.anim <- ggplot(anime, aes(x=Animes, y=NEscenasCombate, fill=Animes))+
  geom_boxplot()+
  theme(legend.position="none", plot.title = element_text(hjust = 0.5))+
  ggtitle('Cantidad de escenas de combate por anime')

emocio.anim <- ggplot(anime, aes(x=Animes, y=NescenasEmocionantes, fill=Animes))+
  geom_boxplot()+
  theme(legend.position="none", plot.title = element_text(hjust = 0.5))+
  ggtitle('Cantidad de escenas emocionantes por anime')

ggarrange(comba.anim,emocio.anim, nrow=1, ncol=2)
```

```{r}
ggplot(anime, aes(x=Capitulos, y=RatingTV, size=NescenasEmocionantes, color=Animes))+
  geom_point(alpha = 0.5)+
  labs(title = "Relación entre Rating, el número del capitulo, la cantidad\nde escenas emocionantes y el anime")+
  scale_size(range = c(1, 6))
```

```{r}
ggplot(anime, aes(x=Capitulos, y=RatingTV, size=DuracionCapituloMin, color=Animes))+
  geom_point(alpha = 0.5)+
  labs(title = "Relación entre Rating, el número del capitulo, la cantidad\nde escenas de combate y el anime")
```

Luego, podemos filtrar el dataset, obteniendo solamente un dataset con las elecciones que hizo el participante para determinado capítulo, esto nos entrega un dataset donde 1000 participantes entregan sus preferencias para cada capítulo (en total 12).

```{r}
anime1 <- anime[anime$Eleccion == 1, ]
anime1 <- subset(anime1, select=-c(Animes))
```



```{r, fig.width=9, fig.height=4, dpi=500, echo=FALSE}

Elegidos.hist <- ggplot(anime1, aes(x=Elegido, fill=..count..))+
  geom_bar()+
  labs(x = 'Elegido', y = 'Count', title = 'Elecciones: Histograma')+
  theme(legend.position = "none", plot.title = element_text(hjust = 0.5))

cate_expertos <- unique(subset(anime1,select=c(Expertos, Mujer, Edad)))
 Mujer.hist <- ggplot(cate_expertos, aes(x=Mujer, fill=..count..))+
  geom_bar()+
  labs(x = 'Mujer', y = 'Count', title = 'Mujer: Histograma')+
  theme(legend.position = "none", plot.title = element_text(hjust = 0.5))
 
  Edad.hist <- ggplot(cate_expertos, aes(x=Edad, fill=..count..))+
  geom_histogram(bins= 5)+
  labs(x = 'Edad (min)', y = 'Count', title = 'Edad: Histograma ')+
  theme(legend.position = "none", plot.title = element_text(hjust = 0.5))
  
ggarrange(Elegidos.hist,ggarrange(Mujer.hist,Edad.hist, nrow=2, ncol=1) ,ncol = 2)
```

Se pueden observar unas diferencias más notorias al controlar por género y edad. Viendo que el anime más votado es HunterxHunter para ambos géneros, con diferencias en las edades que los prefieren.

```{r, fig.width=8, fig.height=4, echo=FALSE}
ggplot(anime1, aes(x=Edad, fill=factor(Elegido))) + geom_histogram(bins = 10)+
  facet_wrap(Mujer~Elegido,nrow=2)+ scale_fill_manual(values = c("#56b1f7", "#4793cf", "#3e81b6", "#28547a", "#132b43"))
```

```{r, fig.width=8, fig.height=4, dpi=200, echo=FALSE}
#table(anime1$Capitulos,anime1$Elegido)
ggplot(anime1, aes(x=Elegido,fill = factor(Elegido)))+ geom_histogram(bins = 10)+
  facet_wrap(. ~ Capitulos)+
  theme(plot.title = element_text(hjust = 0.5))+
  labs(x='Anime', y='Cantidad de personas que lo escogieron', title='Cantidad de veces que cada anime fue elegido por capítulo')
```




Finalmente para obtener las características de cada capítulo por anime, podemos quitar las variables que caracterizan a los expertos y su elección y quitar duplicados. Con esto obtenemos un data frame que caracteriza a los 4 anime en sus 12 capítulos (ie, 48 filas).

Podemos ver que los anime se diferencian bastante al verlos por capítulo, en general no se puede establecer una relación de entre mayor cantidad de capítulos aumente la calidad o el rating en la televisión.

```{r, fig.width=5, fig.height=3, dpi=200, echo=FALSE}
anime2 <- unique(subset(anime,select=-c(Expertos,Edad,Mujer,Eleccion)))
ggplot(anime2, aes(x=DuracionCapituloMin, fill=..count..))+
  geom_histogram(bins= 5)+
  labs(x = 'Duración (min)', y = 'Count', title = 'Duración de capítulos: Histograma ')+
  theme(legend.position = "none", plot.title = element_text(hjust = 0.5))

```




```{r, fig.width=9, fig.height=4, dpi=200, echo=FALSE}

dim(anime2)
calidad.cap <- ggplot(anime2, aes(x =factor(Capitulos) ,y=CalidadAnimacion, color=factor(Animes), group=factor(Animes))) + geom_line(size=1) + ggtitle('Calidad de animación por capítulo')+ scale_fill_manual(values = c("#56b1f7", "#4793cf", 
    "#3e81b6", "#28547a", "#132b43"))
rating.cap<- ggplot(anime2, aes(x =factor(Capitulos) ,y=RatingTV,color=factor(Animes), group=factor(Animes))) + geom_line(size=1)+ ggtitle('Rating TV por capítulo')
ggarrange(calidad.cap,rating.cap, nrow=2, ncol=1)
```



```{r, fig.width=9, fig.height=4, dpi=200, echo=FALSE}
nemcoionantes.cap <-ggplot(anime2, aes(x =factor(Capitulos) ,y=NescenasEmocionantes,color=factor(Animes), group=factor(Animes))) + geom_line(size=1)+ ggtitle('Escenas emocionantes por capítulo')
ncombate.cap <-ggplot(anime2, aes(x =factor(Capitulos) ,y=NEscenasCombate,color=factor(Animes), group=factor(Animes))) + geom_line(size=1)+ ggtitle('Escenas de combate por capítulo')
ggarrange(ncombate.cap,nemcoionantes.cap, nrow=2, ncol=1)
```
En los gráficos anteriores se puede observar que en lineas generales las escenas de combate y las emocionantes tienen correlación negativa. 

Esto lo confirmamos en la siguiente matriz de correlación, donde además se puede observar que existe una correlación negativa entre el rating que tiene en televisión y la calidad de la animación que se puede explicar debido a que la gente prefiera más los anime más viejito.
```{r, fig.width=6, fig.height=3, dpi=200, echo=FALSE}
nums <- subset(anime2[ ,unlist(lapply(anime2, is.numeric))],
               select=-c(CantCaps, Elegido)) #Animes,
ggcorr(cor(nums), hjust = 1, size = 4,low = "#56b1f7", mid = "white", high = "#132b43",layout.exp = 3,label = TRUE, label_size = 4, label_round = 2)
```


#### Pregunta 2

(2,0 puntos) Defina un modelo Logit y Mixed Logit multinomiales para estudiar las razones que llevan a un experto a elegir animes. Interprete los coeficientes y calcule la probabilidad de que una mujer de 25 años elija el anime _naruto_ para el modelo logit multinomial.

```{r P2_l}
logit<- glm(Eleccion ~  NEscenasCombate + NescenasEmocionantes + CalidadAnimacion+ RatingTV,data=anime, family="binomial" )
summary(logit)
```

Arreglamos el data set en formato mlogit:

```{r, echo=FALSE}
set.seed(123456789)


anime <- subset(anime, select=-c(Elegido))
AnimeWide <- reshape(data=as.data.frame(anime), idvar=names(anime)[1:2],
                     v.names=names(anime)[4:13],
                     timevar="Animes",
                     direction="wide")
```

```{r, echo=FALSE}
consolidated=as.matrix(cbind(AnimeWide$Eleccion.1,AnimeWide$Eleccion.2,AnimeWide$Eleccion.3,AnimeWide$Eleccion.4))
AnimeWide$Eleccion=NA
AnimeWide$Eleccion=max.col(consolidated)

AnimeWide = AnimeWide %>% select(-contains("Eleccion."))

rownames(AnimeWide) <- NULL

myf <- mlogit.data(AnimeWide, shape = "wide", varying=3:38, sep=".", choice="Eleccion",
                   id=names(AnimeWide)[1:2])
dim(AnimeWide)
#Pasar a wide la base
AnimeWide <- reshape(data=as.data.frame(anime),idvar=names(anime)[1:2],
                  v.names = names(anime)[4:13],
                  timevar = "Animes",
                  direction="wide")

consolidated=as.matrix(cbind(AnimeWide$Eleccion.1,AnimeWide$Eleccion.2,AnimeWide$Eleccion.3,AnimeWide$Eleccion.4))
AnimeWide$Eleccion=NA
AnimeWide$Eleccion=max.col(consolidated)

AnimeWide = AnimeWide %>% select(-contains("Eleccion."))
```

```{r}
#Dividimos la base en train y test
AnimeWideTrain = AnimeWide %>% group_by(Expertos) %>% sample_frac(0.7)

AnimeWideTest = anti_join(AnimeWide, AnimeWideTrain, by=c("Expertos","Capitulos"))

AnimeTrain <- subset(AnimeWideTrain, select=-c(Edad.2, Edad.3, Edad.4, Mujer.2, Mujer.3, Mujer.4))
AnimeTest <- subset(AnimeWideTest, select=-c(Edad.2, Edad.3, Edad.4, Mujer.2, Mujer.3, Mujer.4))

# Usamos mlogit.data() para formatear ambas bases
##train
myftrain <- mlogit.data(AnimeWideTrain, shape="wide", varying=3:38, sep="." ,choice="Eleccion", id = names(AnimeWide)[1:2])

## test
myftest <- mlogit.data(AnimeWideTest, shape="wide", varying=3:38, sep="." ,choice="Eleccion", id = names(AnimeWide)[1:2])
```



- Mlogit con todos
```{r}
colnames(anime)
modelo1<-mlogit(Eleccion ~ NEscenasCombate + NescenasEmocionantes + CalidadAnimacion+ RatingTV + DuracionCapituloMin | Edad + Mujer | 0, data = myftrain, print.level=1) 
summary(modelo1)
```

- Mlogit sin todos (borrar este modelo)
```{r}
modelo2<-mlogit(Eleccion ~ NEscenasCombate + NescenasEmocionantes + RatingTV | Edad + Mujer | 0, data = myftrain) #La wea no cambia nada si quitar 
summary(modelo2)
```
Quitar:
- DuracionCapituloMin
- RatingTV


```{r}
modelo8<-mlogit(Eleccion ~ NEscenasCombate + NescenasEmocionantes + CalidadAnimacion| Edad + Mujer | 0, data = myftrain) #La wea no cambia nada si quitar 
summary(modelo8)
```



- Mixed logit *sin correlación*
```{r P2_m1, echo=FALSE}
# MIXED LOGIT without correlation

model_mxlogit.v1<-mlogit(Eleccion ~ NEscenasCombate + NescenasEmocionantes 
                         + CalidadAnimacion | Edad + Mujer | 0, data = myftrain,
                        rpar=c("(Intercept):2"="n", "(Intercept):3"="n", "(Intercept):4"="n",
                        NEscenasCombate="n",NescenasEmocionantes="n", CalidadAnimacion="n"), 
                        correlation=FALSE, print.level = 0,  R = 100)
summary(model_mxlogit.v1)
rpar(model_mxlogit.v1)
```

- Mixed logit *con correlación*
```{r P2_m2, echo=FALSE}
# MIXED LOGIT with correlation
model_mxlogit.v2<-mlogit(Eleccion ~ NEscenasCombate + NescenasEmocionantes
                         + CalidadAnimacion | Edad + Mujer | 0, data = myftrain,
                        rpar=c("(Intercept):2"="n", "(Intercept):3"="n", "(Intercept):4"="n",
                        NEscenasCombate="n",NescenasEmocionantes="n", CalidadAnimacion="n"), 
                        correlation=TRUE, print.level = 0,  R = 100)
summary(model_mxlogit.v2)
rpar(model_mxlogit.v2)
```

Mujer de 25 años que elige Naruto (por cada capítulo): V = \alpha_{Naruto} + \beta_{combate} * NescenasCombate del cap + \beta_{emocionantes} * NescenasEmocionantes + .... + \gamma_{EdadNaruto} * edad (o sea, 25) + \gamma_{MujerNaruto} * 1 (porque es mujer). Preguntar si se puede hacer por un capitulo o debe ser a nivel general.


#### Pregunta 3

(1,0 puntos) Construya un modelo Probit que capture los elementos de elección principales y comente sobre cómo se interpretan sus coeficientes.


Probit con mlogit
```{r}
modelo_probit<-mlogit(Eleccion ~  NEscenasCombate + NescenasEmocionantes + CalidadAnimacion | 1 | 0, data = myftrain, probit = TRUE, print.level=1) 

summary(modelo_probit)
```

```{r}
modelo_probit<-mlogit(Eleccion ~  NescenasEmocionantes + CalidadAnimacion | 1 | 0, data = myftrain, probit = TRUE, print.level=1) 

summary(modelo_probit)
```


#### Pregunta 4

(2,0 puntos) Utilizando lo aprendido de los modelos anteriores, construya dos modelos de _machine learning_ diferentes y compárelos con los modelos logits y probits estimados anteriormente, para ello calcule la matriz de confusión de cada modelo respecto a su predicción y utilice métricas derivadas a partir de esta para la comparación de los modelos.


```{r P4.1}
#ML 1: SVM
train.svm <- train(Eleccion ~ NEscenasCombate + NescenasEmocionantes + CalidadAnimacion + Edad + Mujer, 
                   data = AnimeTrain, method = "svmLinear2", 
                   trControl  = trainControl("cv", number=5, verbose=TRUE, classProbs=TRUE,
                                             summaryFunction=multiClassSummary),
                   preProcess = c("center","scale"),
                   tuneLength = 3,
                   metric = "ROC")
ggplot(train.svm)
train.svm$results

test.svm <- predict(train.svm, newdata=AnimeTest)
CM.svm   <- confusionMatrix(test.svm, AnimeTest$Eleccion)
```

```{r P4.2}
#ML2: Random Forest
train.randomf <- train(Eleccion ~ NEscenasCombate + NescenasEmocionantes + CalidadAnimacion + Edad + Mujer,
                       data=AnimeTrain, method="parRF",
                       trControl  = trainControl("cv", number=5, allowParallel=TRUE, verbose=TRUE, 
                                                 classProbs=TRUE, summaryFunction=multiClassSummary),
                       preProcess = c("center","scale"),
                       tuneLength = 3,
                       metric = "ROC")
ggplot(train.randomf)
train.randomf$results

test.randomf <- predict(train.randomf, newdata=AnimeWTest)
CM.randomf   <-confusionMatrix(test.randomf, AnimeTest$Eleccion)
```

```{r}
#Logit
train.logit <- train(Eleccion ~ NEscenasCombate + NescenasEmocionantes + CalidadAnimacion| Edad + Mujer | 0, 
                   data=AnimeWideTrain, method="glm", family= binomial(link="logit"),
                   trControl  = trainControl("cv", number=5, classProbs = TRUE, 
                                             summaryFunction = multiClassSummary),
                   preProcess = c("center","scale"),
                   metric = "ROC")
summary(train.logit)
train.logit$results

test.logit <- predict(train.glm, newdata=AnimeWideTest)
CM.logit   <-confusionMatrix(test.glm, Eleccion)
```

#### Pregunta 5

(1,0 puntos) Resuma sus aprendizajes principales en un máximo de 4 tablas o figuras. Redacte de manera concisa sus resultados tal como los reportaría al departamento comercial interesado en informarse de la preferencia de los expertos. Agregue cualquier conclusión o idea que le parezca relevante de comunicar para que los representantes del canal de televisión tomen la mejor estrategia de programación televisiva.


```{r P5}
#Resuma

```

## Anexos

Documenta acá cualquier otro adicional que consideres útil tener de referencia. 

#### Pregunta X

```{r PX}

```

#### Pregunta Y

```{r PY}

```

#### Pregunta Z

```{r PZ}

```

