<div style="text-align: right"> **Universidad de Chile**</div>
<div style="text-align: right"> **Ingeniería Industrial**</div>
<div style="text-align: right"> **IN5602**: Marketing II</div>
<div style="text-align: right">**Prof**: Marcel Goic</div>
<div style="text-align: right">**Auxs**: R. Cerda, JP. Coddou, G.Mora, F. Moraga, A .Muñoz</div>


---
title:  'Tarea 1 - Semestre Otoño 2021'
author: 'Felipe Jorquera D., Constanza Peña S., Matías Salinas M.'
date:   '05 de mayo de 2021'
output:
  html_document:
    df_print: paged
    theme: simplex
    highlight: tango
    toc: no
encoding: UTF-8
---



```{r setup, include=FALSE}
knitr::opts_chunk$set(echo = TRUE)
```

# {.tabset}
## Enunciado
El canal moderno de supermercados ha crecido sostenidamente en todo el mundo y especialmente en los países en desarrollo. En esta tarea exploraremos el comportamiento de compras en una cadena de supermercados en Asia. Para estos efectos, “Supermerca2” ha provisto con información de ventas para tres de sus sucursales (A), (B) y (C) las cuales tienen sedes en las ciudades de Yangon, Mandalay y Naypyidaw respectivamente, en el lejano país de Birmania. “Supermerca2” vende productos de todo tipo, desde accesorios de moda hasta artículos de hogar y estilo de vida. Adicionalmente, la cadena posee un club de lealtad en que los clientes frecuentes pueden registrar sus compras al momento de la compra y así acceder a beneficios posteriormente. 

Entre otras preguntas, “Supermerca2” está interesado en entender la satisfacción de sus clientes y así poder decidir sobre qué clientes enfocar los esfuerzos de ventas. En particular, en esta tarea nos concentraremos en entender qué factores afectan el Rating de un cliente, que corresponde a un puntaje en una escala de 10 puntos que indica el grado de satisfacción en la experiencia de compra. El estudio de la satisfacción de los clientes es relevante ya que por un lado nos permite identificar si ciertas salas del supermercado podrían estar entregando un servicio insatisfactorio y por otro nos entrega una señal temprana para saber la probabilidad de que un cliente haga una compra a futuro. En este sentido, la evaluación de la calidad de servicio podría ser informativa respecto al comportamiento de compra futuro.

Para el análisis dispone de una base de datos con una muestra de 1000 compras. El conjunto de datos es uno de los históricos de ventas de la empresa en donde se han registrado IDs de diferentes facturas en sus 3 sucursales durante las horas del día en que atienden. Además, se tienen registros del género del cliente, el precio y la cantidad del producto comprado, la forma de pago, entre otras.

La base de datos está disponible en <https://www.kaggle.com/aungpyaeap/supermarket-sales>, donde además puede acceder a un diccionario de datos con una descripción de cada una de las variables disponibles en la base de datos.

#### **Preguntas**

1. (0 puntos) Explore los datos para entender la satisfacción de los clientes y qué variables podrían ayudar a predecir cuando un cliente está más satisfecho.

2. (2.0 puntos) Usando los aprendizajes derivados de la exploración de datos, use un enfoque de regresión lineal para examinar cuantitativamente qué factores determinan la satisfacción al momento de realizar una compra.

  + a) Proponga al menos dos especificaciones alternativas para el objetivo propuesto. Justifique muy brevemente por que las variables que está incluyendo en el modelo tienen sentido desde el punto de vista del negocio. Justifique además el nivel de agregación escogido y los índices considerados en el modelo.

  + b) Sobre los dos modelos planteados en la parte anterior, aplique un método de selección automática de variables y compare respecto a los resultados anteriores.

3. (1.0 puntos) Use al menos dos de los modelos de aprendizaje de máquinas que vimos en clases (MARS, kNN, regression tree, random forest) para generar un pronóstico de Rating de un cliente al realizar una compra y compare la capacidad de estos modelos con respecto a los de regresión lineal.

4. (0.5 puntos) Compare las fortalezas y debilidades de los modelos anteriores, evalúe de acuerdo a algunas de las métricas que vimos en clases y discuta qué modelo recomendaría usar.

5. (2.0 puntos) En esta parte, se compararán los grados de satisfacción entre las distintas salas de la cadena de supermercados. Para lo siguiente usted deberá clasificar cada evaluación de la calidad de servicios de acuerdo a si el cliente está o no satisfecho. Para eso puede considerar que un cliente está satisfecho si tiene un Rating mayor o igual a los 7 puntos. Con esto:

  + a) Estimar un modelo de decisión homogéneo para cada sucursal y compare sus
 resultados entre sucursales. Discuta brevemente sus resultados.

  + b) Estimar un modelo de decisión heterogéneo para cada sucursal y compare sus
 resultados entre sucursales. Discuta brevemente sus resultados.

+ _Observación: Recuerde que la variable utilizada es entera._

6. (0.5 puntos) Resuma sus aprendizajes principales en un máximo de 4 tablas o figuras. Redacte de manera concisa sus resultados tal como los reportaría al departamento comercial interesado en aprender del comportamiento de clientes. Agregue cualquier conclusión o idea que le parezca relevante de comunicar.

#### **Reglas del juego** 

- Las tareas buscan replicar parcialmente las labores a las que se enfrentarían en el análisis de datos en una organización para el apoyo en la toma de decisiones. Por esto, se han propuesto preguntas relativamente abiertas que requieren que ustedes discutan y decidan cual es el mejor enfoque de solución. Les pedimos que se involucren tempranamente en el desarrollo de la tarea para tener una discusión enriquecedora. 

- Todas las dudas, comentarios y errores publicarlos exclusivamente en el foro de u-cursos. De esta forma todos se benefician de las respuestas ofrecidas. 

- Consideramos que es muy importante que logren escribir un informe conciso con una redacción acorde de un informe técnico profesional, los análisis y las conclusiones que obtengan de cada pregunta es en específico lo que debe declararse. La presentación y comunicación de resultados es parte integral de la tarea y por tanto será evaluada cuidadosamente. 

- La tarea se desarrolla en grupos de máximo 3 integrantes. No hay excepciones. El entregable principal es un único markdown separado en tres tabs (a través de la opción .tabset). En el primer tab incluya todo el desarrollo de la tarea adecuadamente comentado. El segundo tab incluya el resumen de sus resultado de acuerdo a lo pedido en la pregunta 6. Este segundo tab es el que usarán en caso de que les corresponda presentar sus resultados. Considere el tercer tab como de anexos y puede incluir aquí cualquier resultado complementario. Para entregar sus resultados suba vía u-cursos un único archivo comprimido llamado t1-A1-A2-A3.zip, donde A1, A2 y A3 es el primer apellido de los integrantes del grupo. Incluya tanto el archivo .html de salida del markdown como los códigos fuentes que permitan reproducir sus resultados. 

- Para la pregunta 6 consideramos que 4 figuras son suficientes para resumir los aprendizajes más relevantes, pero si están convencidos de que agregar una figura adicional es absolutamente necesaria, ¡adelante! 

- La fecha de entrega de la tarea es el día miércoles 5 de Mayo a las 09:00 hrs, sin excepciones y no habrá plazo extra para la entrega. Si por algún motivo de fuerza mayor se ve imposibilitado de entregar la tarea en el plazo estipulado, deberá escribir directamente al profesor explicando su situación. El profesor decidirá el curso de acción de acuerdo a los méritos del caso. 

- Recuerde que tenemos contempladas dos sesiones de presentaciones de las tareas. La primera sesión, a realizarse el día jueves 29 de Abril, está destinada a que compartan sus avances y podamos identificar de manera conjunta cuáles podrían ser dificultades técnicas que requieran orientación adicional. La segunda sesión, a realizarse el día jueves 6 de Mayo, está destinada para que expongan los resultados más relevantes de su trabajo y resuman sus principales aprendizajes, para que tanto los compañeros como el equipo docente puedan proveer retroalimentación. Todos los grupos deben estar disponibles para presentar en ambas ocasiones, pero si hay grupos voluntarios se les dará preferencia. Las presentaciones tendrán una duración máxima de 10 minutos y no es necesario que preparen material adicional. Esperamos que la salida del markdown sea lo suficientemente explicativa para comunicar sus resultados. 

- El equipo docente considera que la copia de tareas atenta en contra de tu aprendizaje y por tanto aplicará todas las medidas que estén a su disposición para desincentivar esta mala práctica. 

## Preliminares

Escribe acá todos los comandos que necesitas ejecutar antes de abordar las preguntas de la tarea (carga de librerías, lectura de datos, limpieza de la data, transformación de variables y todo lo que necesites)

#### Preparación Tarea

Importamos las librerías a utilizar:

```{r Preparación, message = FALSE}
#Exploración de datos
library(tidyr)
library(gridExtra)
library(lubridate)
library(grid)
library(ggplot2)
library(GGally)
library(psych)
library(corrplot)
library(ggpubr)
library(ggrepel)
library(caret)
library(knitr) 
library(glmnet)
library(MLmetrics)
library(inspectdf)
library(plyr)
set.seed(1234)

```

```{r, include = FALSE}
#path<- "C:/Users/Asus/Documents/GitHub/marketinglabs/Tarea_1_IN5602/Tarea_1_IN5602"
path <- 'C:/Users/Felipe/Documents/GitHub/2021-1/marketinglabs/Tarea_1_IN5602/Tarea_1_IN5602'
#path <- "C:/Users/Matías Diddier/OneDrive/Documentos/GitHub/marketinglabs/Tarea_1_IN5602/Tarea_1_IN5602"
#setwd(path)
```

Se importa la base de datos
```{r}
ventas <- read.csv("supermarket_sales.csv")
print(paste('Las dimensiones de los datos son:', dim(ventas)[1], 'filas y', dim(ventas)[2], 'columnas.'))
print(paste('El dataframe posee:',sum(is.na(ventas)), 'datos vacíos.'))
str(ventas)
```

Transformamos las variables a un formato correspondiente al tipo de dato que representan:
```{r}
#Transformamos la variable "género" a binaria
ventas$Gender[ventas$Gender=="Female"]<-1
ventas$Gender[ventas$Gender=="Male"]<-0
ventas$Gender<-as.factor(ventas$Gender)

#Transformamos "Branch", "City" y "Product line" a factor:
ventas$Branch <- as.factor(ventas$Branch)
ventas$City <- as.factor(ventas$City)
ventas$Product.line <- as.factor(ventas$Product.line)
ventas$Payment <- as.factor(ventas$Payment)

#Transformamos la variable "Customer type" a binaria
ventas$Customer.type[ventas$Customer.type=="Member"]<-1
ventas$Customer.type[ventas$Customer.type=="Normal"]<-0
ventas$Customer.type<-as.factor(ventas$Customer.type)


#Transformamos y creamos nuevas variables temporales (dia, hora, fecha)
ventas$Date <- as.Date(ventas$Date, format='%m/%d/%Y')
ventas$Date_time <- as.POSIXct(paste(ventas$Date, ventas$Time), format="%Y-%m-%d %H:%M")
ventas$Time <- as.POSIXct(ventas$Time, format="%H:%M")
ventas$Weekday <- weekdays(ventas$Date)
ventas$Weekday = factor(ventas$Weekday, levels=c('lunes','martes','miércoles','jueves', 'viernes', 'sábado', 'domingo'))
ventas$Hour_num <- hour(ventas$Time) + minute(ventas$Time)/60
ventas$dia<-format(as.Date(ventas$Date,format="%Y-%m-%d"), format = "%d")

str(ventas)
```

## Desarrollo

Documenta acá el desarrollo de tu tarea por pregunta.

#### Pregunta 1

(0 puntos) Explore los datos para entender la satisfacción de los clientes y qué variables podrían ayudar a predecir cuando un cliente está más satisfecho.

Se analiza la composición de la base de datos con la función __summary__:
```{r P1}
summary(ventas)
```

Las variables categoricas tienen una distribución similiar entre sus distintos valores, por lo que no hay un gran desbalance entre clases. Además, dado que la variable *gross.margin.percentage* no posee varianza alguna (su mínimo y máximo son iguales), se conlcuye que no aporta información al problema y debe ser eliminada. Sobre las otras variables númericas, a simple vista los percentiles parecen indicar que no hay outliers de gran magnitud en las variables. Para confirmar este supuesto se realiza un histograma para cada variable numérica:

```{r, fig.width=11, fig.height=8, dpi=300, echo=FALSE}
cogs <- ggplot(ventas, aes(x=cogs, fill=..count..))+
  geom_histogram(bins= 30)+
  labs(x = 'cogs', y = 'Cantidad', title = 'cogs: Histograma')+
  theme(legend.position = "none", plot.title = element_text(hjust = 0.5))

gross.income <- ggplot(ventas, aes(x=gross.income, fill=..count..))+
  geom_histogram(bins= 30)+
  labs(x = 'Gross Income', y = 'Count', title = 'Gross Income: Histograma')+
  theme(legend.position = "none", plot.title = element_text(hjust = 0.5))

hour_plot <- ggplot(ventas, aes(x=Hour_num, fill=..count..))+
  geom_histogram(bins= 30)+
  labs(x = 'Hora del Día', y = 'Count', title = 'Hour_num: Histograma')+
  theme(legend.position = "none", plot.title = element_text(hjust = 0.5))

quan_plot <- ggplot(ventas, aes(x=Quantity, fill=..count..))+
  geom_histogram(bins= 10)+
  labs(x = 'Número de productos comprados', y = 'Count', title = 'Quantity: Histograma')+
  theme(legend.position = "none", plot.title = element_text(hjust = 0.5))+
  scale_x_continuous(breaks=1:10)

rating_plot <- ggplot(ventas, aes(x=Rating, fill=..count..))+
  geom_histogram(bins= 30)+
  labs(x = 'Rating', y = 'Count', title = 'Rating: Histograma')+
  theme(legend.position = "none", plot.title = element_text(hjust = 0.5))

tax5_plot <- ggplot(ventas, aes(x=Tax.5., fill=..count..))+
  geom_histogram(bins= 30)+
  labs(x = 'Tax 5%', y = 'Count', title = 'Tax 5%: Histograma')+
  theme(legend.position = "none", plot.title = element_text(hjust = 0.5))

total_plot <- ggplot(ventas, aes(x=Total, fill=..count..))+
  geom_histogram(bins= 30)+
  labs(x = 'Total de compra', y = 'Count', title = 'Total: Histograma')+
  theme(legend.position = "none", plot.title = element_text(hjust = 0.5))

up_plot <- ggplot(ventas, aes(x=Unit.price, fill=..count..))+
  geom_histogram(bins= 30)+
  labs(x = 'Precio unitario', y = 'Count', title = 'Unit price: Histograma')+
  theme(legend.position = "none", plot.title = element_text(hjust = 0.5))

figure <- ggarrange(cogs, hour_plot, gross.income, quan_plot, tax5_plot, rating_plot,
                    total_plot, up_plot,
                    ncol = 2, nrow = 4)
figure
```

Los histogramas de las variables *cogs, gross.income, Tax 5% y Total* son muy similares entre si, por lo cual puede existir un problema de correlación.

A través de un diagrama de correlaciones se puede visualizar la relación existente entre las variables numéricas:
```{r, fig.width=11, fig.height=4}
nums <- ventas[ ,unlist(lapply(ventas, is.numeric))] #variables numéricas
nums$gross.margin.percentage <- NULL #Quitamos la variable constante
ggcorr(nums,  label = TRUE, label_color = "white", high='#000080',
       low = '#827839', mid = '#6D7B8D')
```
Se observa que *Rating* tiene correlación 0 con todas las demás variables, y varias variables tienen correlación 1, esto debido a que las variables *Tax 5%, cogs y gross income* son un porcentaje de la variable *Total*. Dicha correlación se tendrá en cuenta al correr los modelos de las preguntas siguientes.

Respecto a las variables tipo *character*, se puede obtener una muestra aleatoria para observar de que trata cada una. En particular notando que *Product.line*, *City*, *Payment*, *Gender*, *Branch* y *Customer.type* son formas claras de categorizar clientes.

Viendo las variables tipo no numérica:
```{r, fig.width=10, fig.height=8, dpi=500, echo=FALSE}

branch_plot <- ggplot(ventas, aes(x=Branch, fill=..count..))+
  geom_bar()+
  labs(x = 'Supermercado', y = 'Count', title = 'Branch: Histograma')+
  theme(legend.position = "none", plot.title = element_text(hjust = 0.5))

city_plot <- ggplot(ventas, aes(x=City, fill=..count..))+
  geom_bar()+
  labs(x = 'Ciudad', y = 'Count', title = 'City: Histograma')+
  theme(legend.position = "none", plot.title = element_text(hjust = 0.5))

ctype_plot <- ggplot(ventas, aes(x=Customer.type, fill=..count..))+
  geom_bar()+
  labs(x = 'Tipo de consumidor', y = 'Count', title = 'Customer type: Histograma')+
  theme(legend.position = "none", plot.title = element_text(hjust = 0.5))

gender_plot <- ggplot(ventas, aes(x=Gender, fill=..count..))+
  geom_bar()+
  labs(x = 'Género', y = 'Count', title = 'Gender: Histograma')+
  theme(legend.position = "none", plot.title = element_text(hjust = 0.5))

pay_plot <- ggplot(ventas, aes(x=Payment, fill=..count..))+
  geom_bar()+
  labs(x = 'Medio de pago', y = 'Count', title = 'Payment: Histograma')+
  theme(legend.position = "none", plot.title = element_text(hjust = 0.5))

prod_plot <- ggplot(ventas, aes(y=Product.line, fill=..count..))+
  geom_bar()+
  labs(x = 'Categoría del producto', y = 'Count', title = 'Product line: Histograma')+
  theme(legend.position = "none", plot.title = element_text(hjust = 0.5))

day_plot <- ggplot(ventas, aes(x=Weekday, fill=..count..))+
  geom_bar()+
  labs(x = 'Día de la semana', y = 'Count', title = 'Weekday: Histograma')+
  theme(legend.position = "none", plot.title = element_text(hjust = 0.5),
        axis.text.x = element_text(angle = 90, vjust = 0.5, hjust=1))

figure <- ggarrange(prod_plot, ggarrange(branch_plot, city_plot, ctype_plot,
                                         gender_plot, pay_plot, day_plot, nrow=3, ncol=2),
                    ncol = 2)
figure

```

Con ello se puede observar que la mayoría de estas categorías están repartidas con igual porcentaje dentro de la base de datos, siendo la excepción las fechas, donde existen algunos días más frecuentes que otros. Otro dato interesante es que las *Branch* tienen una distribución similar a la variable *City*. Para explorar aún más su relación, se genera el siguiente barplot:

```{r, fig.width=4, fig.height=4, dpi=100, echo=FALSE}
ggplot(ventas, aes(x=City, fill = Branch))+
  geom_bar()+
  labs(title = 'Relación City-Branch: Barplot')+
  theme(plot.title = element_text(hjust = 0.5))
```

Lo anterior indica que la ciudad de Yangon tiene el supermercado A, la ciudad Mandalay tiene al supermercado B y los centros C están unicamente en Naypyitaw. Dado lo anterior, hablar sobre *Branch* o *City* será equivalente desde ahora en adelante.


Ahora, si se analiza como se comportan las variables en función de la satisfacción, se puede ver los siguientes gráficos respecto a las variables numéricas, donde se puede ver que la satisfacción se comporta de manera equitativa para todos los valores de la variable númerica y no emerge ninguna relación aparante.
```{r, fig.width=10, fig.height=6, echo=FALSE}
g1 <- ggplot(ventas) +
  aes(y=Rating, x=Total) +
  geom_point(size=3, alpha=0.4, colour = "blue")+
  geom_smooth(method='lm', se=FALSE, colour='red', size = 2) +
  scale_x_log10() +
  labs(y="Satisfacción", x="log(Total)", title="Satisfacción en relación al log(Total)")+
  theme(plot.title = element_text(hjust = 0.5))

 g2 <- ggplot(ventas) +
  aes(y=Rating, x=Quantity) +
  geom_point(size=3, alpha=0.4, colour = "blue")+
  geom_smooth(method='lm', se=FALSE, colour='red', size = 2)+
  labs(y='Satisfacción', x='Quantity', title='Satisfacción en relación a Quantity')+
   theme(plot.title = element_text(hjust = 0.5))+
   scale_x_continuous(breaks=1:10)

g3 <- ggplot(ventas) +
  aes(y=Rating, x=Unit.price) +
  geom_point(size = 3, alpha = .4, colour='blue') + 
  geom_smooth(method = "lm", se = FALSE, size=2, colour='red')+
  labs(y='Satisfacción', x='Precio unitario', title = 'Satisfacción en relación a Unit price')+
  theme(plot.title = element_text(hjust = 0.5))

  
g4 <- ggplot(ventas) +
  aes(y=Rating, x=Time) +
  geom_point(size = 3, alpha = .4, colour='blue') + 
  geom_smooth(method = "lm", se = FALSE, size=3, colour='red')+
  labs(x='Hora del día', y='Satisfacción', title='Satisfacción según la hora del día')+
  theme(plot.title = element_text(hjust = 0.5))

grid.arrange(g1, g2,g3, g4,nrow = 2) #une las  gráficas. 
```

Si se analiza el comportamiento de la satisfacción con respecto a otras variables relevantes mediante los siguientes gráficos:

```{r, fig.width=11, fig.height=8}
g1 <- ggplot(ventas, aes(y=Rating, x=Weekday, fill=Weekday))+
  geom_boxplot(alpha=0.4)+
  theme(plot.title = element_text(hjust = 0.5))+
  labs(y='Satisfacción', x='Día', title='Satisfacción con respecto al día')

g2 <- ggplot(ventas, aes(y=Rating, x=Product.line, fill = Product.line))+
  geom_boxplot(alpha=0.4)+
  theme(plot.title = element_text(hjust = 0.5))+
  labs(y='Satisfacción', x='Tipo de producto', title='Satisfacción con respecto al tipo de producto')

g3 <- ggplot(ventas, aes(y=Rating, x=Branch, fill = Branch))+
  geom_boxplot(alpha=0.4)+
  theme(plot.title = element_text(hjust = 0.5))+
  labs(y='Satisfacción', x='Tienda', title='Satisfacción con respecto a la tienda')

g4 <- ggplot(ventas, aes(y=Rating, x=Gender, fill = Gender))+
  geom_boxplot(alpha=0.4)+
  theme(plot.title = element_text(hjust = 0.5))+
  labs(y='Satisfacción', x='Género', title='Satisfacción según el género')

g5 <- ggplot(ventas, aes(y=Rating, x=Payment, fill = Payment))+
  geom_boxplot(alpha=0.4)+
  theme(plot.title = element_text(hjust = 0.5))+
  labs(y='Satisfacción', x='Medio de pago', title='Satisfacción según el medio de pago')

fig <- ggarrange(g3, ggarrange(g4, g5, ncol = 2), g1, g2, nrow=4)
fig
```
A simple vista no existen relaciones muy marcadas entre las comparaciones. Según los gráficos, la tienda con menor nivel de Rating es la Tienda B, además, los días con menor satisfacción son los Miércoles, Jueves y Sábados. Sobre los productos, *Sports and travel* y *Electronic accessories* poseen el menor nivel de satisfacción. Con respecto al género del cliente, no se muestran diferencias marcadas de satisfacción, tampoco sobre el medio de pago.

Dado que analizar unicamente la interacción de una variable no arroja resultados muy evidentes, se generan boxplot que reunan algunas combinaciones de variables para poder explicar al *Rating*.

```{r, fig.width=10, fig.height=5}
ggplot(ventas, aes(x=factor(round_any(log(Total),0.2)), y=Rating, fill = Gender))+
  geom_boxplot()+
  facet_grid(Gender ~ Weekday)
```

```{r, fig.width=16, fig.height=5}
ggplot(ventas, aes(x=City, y=Rating, fill = City))+
  geom_boxplot()+
  facet_grid(Gender ~ Weekday)+
  theme(plot.title = element_text(hjust = 0.5))+
  labs(x='Tienda', y='Rating', title='Satisfacción según el Género ( 0 = Hombre, 1 = Mujer), el día de la semana y la tienda.')
```

```{r, fig.width=16, fig.height=5}
ggplot(ventas, aes(x=Payment, y=Rating, fill = Payment))+
  geom_boxplot()+
  facet_grid(Gender~ Weekday)+
  theme(plot.title = element_text(hjust = 0.5))+
  labs(x='Tienda', y='Rating', title='Satisfacción según el Género ( 0 = Hombre, 1 = Mujer), el día de la semana y la tienda.')
```


Se puede observar que las ventas son parecidas en las tiendas (o branch), sin embargo la C vende un poco más.

```{r, fig.width=11, fig.height=3}
g <- ggplot(ventas, aes(y=Total, fill=factor(Branch))) + geom_boxplot(alpha=0.4)+ facet_grid(.~Product.line)
g
```
En este se puede observar que la tienda C es la que vende más comida,y la tienda asociada a la marca B vende pocos accesorios.

```{r, fig.width=6, fig.height=4}
g <- ggplot(ventas, aes(y=Rating, fill=factor(City))) + geom_boxplot(alpha=0.4)+ facet_grid(Gender~City)
g
```
Con esta interacción se puede observar que el rating cambia al realizar la interacción ciudad y género, lo cual implica resultados bastante distintos para rating.


```{r, fig.width=8, fig.height=4}
g3 <- ggplot(ventas, aes(x=Rating, fill=factor(Gender))) + geom_density(alpha=0.4)+
  facet_wrap(.~Product.line, ncol = 3)
g3
```

Al controlar por pares de variables también se pueden distinguir algunas diferencias entre segmentos, donde por ejemplo los hombres que pagan con efectivo pueden calificar peor, al igual que las calificaciones por productos que tienen distribuciones concentradas en distintos puntos dependiendo de la marca. Aunque estas diferencias no son muy notables dado lo equilibrados que son los datos de las ventas, si existen diferencias que salen a la luz de estas interacciones de variables lo cual vale tener en cuenta para el estudio.

Como se mencionó anteriormente, hay variables que tienen una correlación perfecta o que no tienen varianza alguna. La presencia de estos factores puede afectar de manera significativa el desarrolllo de las preguntas siguientes, por lo que serán eliminadas.

```{r}
ventas <- subset(ventas, select = -c(gross.margin.percentage, gross.income, Tax.5.,cogs,Date_time,Date))
head(ventas)
```







#### Pregunta 2

(2.0 puntos) Usando los aprendizajes derivados de la exploración de datos, use un enfoque de regresión lineal para examinar cuantitativamente qué factores determinan la satisfacción al momento de realizar una compra.

```{r}

# Construimos un vector que esta formado por números de filas aleatoriamente
index <- sample(1:nrow(ventas), size= nrow(ventas)*0.7)

# Base de entrenamiento: del total de datos, tomamos las filas aletorizadas que tienen datos en index
train <- ventas[index, ]

# Anteponiendo el "-" escogemos las filas en de la base que no están en index
xtrain <- subset(train, select = -c(Rating))

ytrain <- train$Rating

# Se quitan variables correlacionadas
test  <- ventas[-index, ]

xtest <- subset(test, select = -c(Rating))

ytest <- test$Rating


```
Para comenzar esta sección, se crea un *train set* y un *test set*, con una proporción de 70%:30%.
En el set de variables *xtrain* se eliminaron algunas variables que estaban altamente correlacionadas con otras, y la ganancia por producto ya que es constante, y no servirá como variable predictora. También se elimina la variable a predecir, *Rating*.


**a)** Proponga al menos dos especificaciones alternativas para el objetivo propuesto. Justifique muy brevemente por que las variables que está incluyendo en el modelo tienen sentido desde el punto de vista del negocio. Justifique además el nivel de agregación escogido y los índices considerados en el modelo.

**R.:** En una primera regresión se propone un modelo de regresión lineal de interacción triple entre las variables City, Gender y Weekday. Es esperable pensar que el rating asignado por los clientes varíe en cada ciudad, por distintas razones incluso más allá de motivos relacionados a la tienda misma. Y de igual forma tiene sentido que los rating sean distintos dependiendo del día de la semana en que se tome la muestra, esto último respaldado por el EDA realizado. Finalmente, en el EDA se encontraron diferencias con respecto al género, lo cual se busca estudiar más a detalle.


```{r P2_a.1}


lm1 <- lm(Rating ~ City*Gender*Weekday , data=ventas) #regresión lineal 1 con datos

summary(lm1)

```


```{r P2_a.2}

lm2 <- lm(Rating ~ Gender*Total*Weekday, data=ventas) #regresión lineal 2 con datos

summary(lm2)

```

**b)** Sobre los dos modelos planteados en la parte anterior, aplique un método de selección automática de variables y compare respecto a los resultados anteriores.

```{r P2_b}

ventas_sin_rating <- subset(ventas, select = -c(Rating)) #data sin Rating

LassoModel <- glmnet(ventas_sin_rating, ventas$Rating, alpha=1, lambda=0.04) #modelo Lasso de autoselección
coef(LassoModel) #impresión de coeficientes

```

#### Pregunta 3

(1.0 puntos)Use al menos dos de los modelos de aprendizaje de máquinas que vimos en clases (MARS, kNN, regression tree, random forest) para generar un pronóstico de Rating de un cliente al realizar una compra y compare la capacidad de estos modelos con respecto a los de regresión lineal.

En base a lo observado en la P2, se escogen las variables City, Total, Product.line y Time pues fueron variables que Lasso dió como significativas. Además se escogen las interacciones que dieron resultados más interesantes de las que se usaron en la P1, es decir City, Gender y Weekday.

En base a este conjunto de variables se realizarán dos modelos de aprendizaje de máquinas: Modelo Random Forest y Modelo KNN. Luego también se utilizará el modelo de regresión lineal para comparar la capacidad que tienen los diferentes tipos de modelo.

#### Modelo Random Forest:
```{r p2rf}
### Ejecutar Random Forest
train.randomf <- train(Rating ~ City + log(Total) + Time  + Product.line 
                     +Customer.type+City*Gender*Weekday,
                   data=train, method="rf",  
                       trControl = trainControl("cv", number=15),
                       preProcess = c("center","scale"),
                       tuneLength = 5 
)



print(train.randomf)

ggplot(train.randomf)
test.randomf  <- predict(train.randomf, newdata=test) 
error.randomf <- test$Rating-test.randomf
```
Al correr este modelo se obtiene que el resultado que entrega menos errores en la predicción es un modelo con 2 variables.


#### Modelo KNN
Para esto se obtiene k óptimo igual a 11
```{r p2knn}
### Ejecutar KNN

train.knn <- train(Rating ~ City + log(Total) + Time  + Product.line 
                     +Customer.type+City*Gender*Weekday, #+ Product.line*Payment si agreggo esto son 13
                   data=train, method="knn",  
                   trControl = trainControl("cv", number=15),
                   preProcess = c("center","scale"),
                   tuneLength = 5 
)
#variables que empeoran
#+ Customer.type*Product.line
#+Unit.price sin esto llega a 1.74
print(train.knn)
ggplot(train.knn)
test.knn  <- predict(train.knn, newdata=test) 
error.knn <- test$Rating-test.knn
```
Al correr este modelo se obtiene que el resultado que entrega menos errores en la predicción es un modelo con 13 variables.


#### Regresión lineal
```{r p2regrl}
### Ejecutar KNN

train.lm <- train(Rating ~ City + log(Total) + Time  + Product.line 
                     +Customer.type+City*Gender*Weekday, #+ Product.line*Payment si agreggo esto son 13
                   data=train, method="lm",  
                   trControl = trainControl("cv", number=15),
                   preProcess = c("center","scale"),
                   tuneLength = 5 
)

print(train.lm)
test.lm  <- predict(train.lm, newdata=test) 
error.lm <- test$Rating-test.lm
```

Para comparar la capacidad de los modelos de machine learning frente a la regresión lineal debemos recordar que estos modelos son muy útiles cuando el foco del problema está en el pronóticos de relaciones complejas y no lineales, en cambio las regresiones lineales son muy útiles para entender la relación de las variables con los componentes de la regresión. 

En base a ese razonamiento, en base al enfoque teórico sería mucho más útil realizar una regresión lineal que un modelo de Machine Learning, con el objetivo de entender como afectan las variables al Rating. Sin embargo al ser los de Machine Learning modelos mucho más complejos que pueden observar relaciones no lineales, estos suelen dar mejores resultados en capacidad predictiva.

Para comprobar esto se pueden comparar los errores de los modelos ML versus la regresión lineal, observandose los siguientes resultados:

```{r}
ventas.test <- data.frame(  knn=test.knn,  rf=test.randomf,lm=test.lm, ventas=ytest)
error.test <- data.frame( knn=error.knn, rf=error.randomf,lm=error.lm )

summary(abs(error.test))
```

Se ve que los errores para este modelo son menores para los modelos de Machine Learning, lo cual concuerda con la intuición de que estos tienen mejor capacidad predictiva, y servirían mejor para el objetivo de predecir el rating.


#### Pregunta 4

(0.5 puntos) Compare las fortalezas y debilidades de los modelos anteriores, evalúe de acuerdo a algunas de las métricas que vimos en clases y discuta qué modelo recomendaría usar.

Primero se compararán los errores que entregan ambos modelos al probarse en el set de testeo.
```{r P4}
#RSME
ventas.test <- data.frame(  knn=test.knn,  rf=test.randomf, ventas=ytest)# agregar lm=test.lm,
error.test <- data.frame( knn=error.knn, rf=error.randomf)#agregar lm=error.lm, 

summary(abs(error.test))
```


```{r P4.1}
summary(error.test)
```


```{r P4.5}
boxplot(abs(subset(error.test))); title(main="ML models", sub="Forecasting Absolute Errors")
```


```{r P4.3}
boxplot(subset(error.test)); title(main="ML models", sub="Forecasting Errors")#, select=-lm
```
Se puede observar que los errores para ambos modelos entregan resultados muy similares, sin embargo se puede verificar que el error medio absoluto (MAE) para el modelo KNN es de 1.59461,  levemente mayor que es del Random Forest, que es de 1.58426. No solo eso, sino que el rango de errores del KNN también es claramente mayor, tal cual se observa en los boxplot.

Viendo más allá de las diferencias de los errores, para elegir un mejor modelo se debe considerar la el número de variables explicativas que implican. Claramente si se desea un modelo más sencillo se debe escoger Random Forest el cual tiene como óptimo usar simplemente 2 variables. Si se desea crear un modelo más complejo y explicativo lo ideal sería usar el modelo KNN que tiene más variables que pueden ser relevantes para lo que se desee explicar, sin embargo tiene un error un poco mayor en su predicción.


#### Pregunta 5

(2.0 puntos) En esta parte, se compararán los grados de satisfacción entre las distintas salas de la cadena de supermercados. Para lo siguiente usted deberá clasificar cada evaluación de la calidad de servicios de acuerdo a si el cliente está o no satisfecho. Para eso puede considerar que un cliente está satisfecho si tiene un Rating mayor o igual a los 7 puntos. Con esto:

**a)**Estimar un modelo de decisión homogéneo para cada sucursal y compare sus
 resultados entre sucursales. Discuta brevemente sus resultados.


```{r P5_a}
#Modelo Homogéneo con variables explicativas
ventas2 <- ventas %>%
  mutate(Satisfecho = ifelse(Rating >= 7,1,0))
```

```{r}
ggplot(ventas2, aes(x=Satisfecho, fill = Satisfecho))+
  geom_density(position = 'fill')+
  facet_grid(Gender~ Weekday)+
  theme(plot.title = element_text(hjust = 0.5))+
  labs(x='Tienda', y='Rating', title='Satisfacción según el Género ( 0 = Hombre, 1 = Mujer), el día de la semana y la tienda.')
```




**b)**Estimar un modelo de decisión heterogéneo para cada sucursal y compare sus
 resultados entre sucursales. Discuta brevemente sus resultados.

 
```{r p5_b}
#Modelo Heterogéno con variables explicativas
```
 
## Resumen y Conclusiones

Documenta acá el resumen y las conclusiones principales (esto te servirá para la presentación del jueves 6)

#### Pregunta 6

```{r P6}
#Resumen y conclusiones

```

## Anexos

Documenta acá cualquier otro adicional que consideres útil tener de referencia. 

#### Pregunta X

```{r PX}

```

#### Pregunta Y

```{r PY}

```

#### Pregunta Z

```{r PZ}

```


